【裁判字號】    90,上易,30
【裁判日期】    900227
【裁判案由】    贓物
【裁判全文】
臺灣高等法院臺中分院刑事判決                        九十年度上易字第三號
    上  訴  人  臺灣彰化地方法院檢察署檢察官
    被      告  丙○○
右上訴人因被告贓物案件，不服臺灣彰化地方法院八十九年度易字第九四四號中華民
國八十九年九月十三日第一審判決（起訴案號：臺灣彰化地方法院檢察署八十九年度
偵字第一○○七號），提起上訴，本院判決如左：
      主  文
上訴駁回。
    理  由
一、本件公訴意旨略以：被告郭東林明知車牌號碼ＫＰＲ─三二九號機車為其父乙○
    ○所有，竟意圖為自己不法之所有，於民國（下同）八十八年十二月十五日，在
    彰化縣鹿港鎮郭厝里郭厝巷四四號前，未告知乙○○即予以竊走，得手後，於同
    年月間某日，在彰化縣鹿港鎮關帝廟前，以新台幣（下同）二千元之不相當代價
    販賣予知情之被告丙○○，嗣於八十九年一月二十三日上午九時二十五分許，丙
    ○○駕駛上開贓車，行經彰化縣鹿港鎮四二五號前，為警查獲，並扣得機車鑰匙
    二支，因認被告郭東林涉有刑法第三百二十條第一項竊盜罪嫌，被告丙○○涉有
    同法第三百四十九條第二項故買贓物罪嫌。
二、按犯罪事實應依證據認定之，無證據不得推定其犯罪事實，又不能證明被告犯罪
    者，應諭知無罪之判決，刑事訴訟法第一百五十四條、第三百零一條第一項分別
    定有明文。又按事實之認定，應憑證據，如未能發現相當證據，或證據不足以證
    明，自不能以推測或擬制之方法，為裁判基礎（最高法院四十年台上字第八六號
    判例參照）。本件公訴人據以認定被告丙○○涉有故買贓物罪嫌，無非係以其買
    受上揭贓車，僅以二千元之低價買受之，且未收受該車之車籍證件為其論據。惟
    經查被告丙○○於警、偵訊中均堅詞辯稱伊不知該機車係贓車，核其所辯，與同
    案被告郭東林於原審法院調查中供述「．．．．那台機車平常都是我在使用，．
    ．．．丙○○應該不知道那贓車，我以二千元代價賣給他，我對賣車要交行照等
    資料不是很清楚，我沒有告訴他車主是我父親」等情相符，被告丙○○所辯，應
    屬非虛；又上開機車之市價，約值三千元，此亦據證人陳思涵於警訊中證述明確
    ，則被告丙○○以二千元之價格向被告郭東林買受該機車，尚難指其價格不相當
    ，自不能執此遽認被告有贓物之認識。此外又查無其他任何積極之證據，足認被
    告有上述犯行，因此原審以不能證明被告犯罪而諭知無罪之判決，核無不合，檢
    察官上訴意旨，仍執前詞，據以指摘原判決此部分不當，為無理由，應予駁回。
三、被告經合法傳喚，無正當理由不到庭，不待其陳述逕行判決。
據上論結，應依刑事訴訟法第三百六十八條、第三百七十一條判決如主文。
本案經檢察官甲○○到庭執行職務。
中      華      民      國      九十      年      二      月   二十七   日
                                  臺灣高等法院臺中分院刑事第四庭
                                        審判長法  官  洪  耀  宗
                                              法  官  江  德  千
                                              法  官  劉  登  俊
右正本證明與原本無異。
不得上訴。
                                              書記官  林  水  濱
中      華      民      國      九十      年      三      月     五     日
                                                                        Ｄ


司法院資訊處製作；財團法人民間司法改革基金會備份。
